---
title: "Lectura de Datos"
author: "joseangeldiazg"
date: "16/1/2018"
output: html_document
---


### Análisis exploratorio

```{r}
#Funciones a usar
source("lecturaDatos.R")
datos<- lecturaDatos("./data","datos.csv")
```

```{r}
instancias <- nrow(datos)
instancias
variables <- ncol(datos)
variables
```

Vamos a ver la estructura de los datos para ello, podemos usar funciones como:

```{r}
#Vemos las priemeras 5 
head(datos, 5)

#Vemos las 5 ultimas
tail(datos,5)

#Nombres de las variables
names(datos)
```

Para ver un reumen de las variables y sus datos estadísticos:

```{r}
summary(datos)
```

Una función similar es describe del paquete Hmisc:

```{r}
library("Hmisc")
describe(datos[1:3])
```


Con esta primera toma de contacto podemos ver el tipo de datos, si tenemos valores perdidos, sus distribuciones...

### Valores perdidos

El primer paso sería ver si estos valores perdidos son aleatorios o si siguen alguna distribución. De igual modo, para manejar esto podríamos utilizar estas aproximaciones:

  - Utilizar técnicas robustas de minería de datos que no sean sensibles a MV. 
  - Eliminar las instancias donde aparezcan datos perdidos. (función na.omit=T)
  - Asignar un valor fijo a todos los MV. 
  - Asignar un valor de referencia, como la media, la mediana..
  - Técnicas más sofisticadas como usar un predictor o regresor sobre la variable con datos perdidos en     función de las demás. 



El primer paso será obtener el porcentaje de variables con datos perdidos en cada instancia:


```{r}
res<-apply(datos, 1, function(x) sum(is.na(x)))/ncol(datos)*100
res
```


Vamos a marcar como instancias "malas" aquellas que tienen mas de un 5% de valores perdidos. 

```{r}
mal<-(res>5)
filtrados<- datos[!mal,]
filtrados
```

Ahora escribimos los datos, para evitar tener que volver a re-hacer todo en posteriores etapas del proceso. 

```{r}
escrituraDatos("./data", "datosFiltrados.csv", filtrados)
```

Para obtener mejores resultados, podemos utilizar versión paralela de apply:


```{r}
library(parallel)
cores <- detectCores()
cluster <- makeCluster(cores-2)
system.time(parRapply(cluster, datos, function(x) sum(is.na(x)))/ncol(datos)*100)
stopCluster(cluster)
```

También podemos obtener el patron de valores perdidos, que nos dirá si estos son aleatorios o no.

```{r}
library(mice)
datos <- airquality
patron<- md.pattern(x=datos)
patron
```


Vemos que hay 2 instancias donde falla el valor de solar.R y ozone. 5 en las que no aparece el valor de  Solar.R, 35 instancias en las que no aparece el valor ozone y 111 completas. 

Esto podemos verlo tambien gráficamente para ello:

```{r}
require(VIM)
plot <- aggr(datos, col=c('blue', 'red'), numbers=TRUE,
             sortVars=T, labels=names(data), cex.axix=.5,
             gap=1, ylab=c("Graficos de datos perdidos","Patron"))
```

El anterior gráfico nos muestra lo mismo que la funcion md.pattern pero de manera gráfica. 

También podemos ver la distribución de una variable respecto de la otra.

```{r}
marginplot(datos[,1:2])
```

Podemos considerar la distribución de los valores perdidos como aleatoria. Vamos a imputar los valores perdidos


```{r}
library(mice)
library(lattice)

# se determina el numero de instancias sin datos perdidos y con datos
# perdidos. A observar la comodidad de uso de las funciones ncc e nic

completos <- mice::ncc(datos)
incompletos <- mice::nic(datos)
cat("Datos completos: ",completos, " e incompletos: ",incompletos,"\n")

# se realiza la imputacion con el método pmm
imputados <- mice::mice(datos, m=5, meth="pmm")

# Tambien se dispone de algunos metodos que imputan siempre a un unico valor, como por ejemplo "mean"

imputadosMean <- mice::mice(datos, m=1, meth="mean")

#pmm es el metodo por defecto. Puedes verse todos los metodos disponibles de la siguiente forma
methods(mice)

#se completa el conjunto de datos con las imputaciones

datosImputados <- mice::complete(imputados)
```

Por último pueden realizarse gráficos para ver como se ha comportado la imputación de los datos. 

```{r}
 # perdidos en la parte ya limpia
completos <- mice::ncc(datosImputados)
incompletos <- mice::nic(datosImputados)
cat("Datos completos: ",completos, " e incompletos: ",incompletos,"\n")

# se muestra la imputacion para Ozone
imputados$imp$Ozone

# Se muestra un grafico para comprobar la distribucion de Ozone en los datos imputados en relacion a otras variables. Los puntos en azul repreentan datos observados y datos en rojo representan imputaciones

lattice::xyplot(imputados,Ozone ~ Solar.R,pch=18,cex=1)

# Se muestran las densidades de los datos imputados respecto de los observados
lattice::densityplot(imputados)

# Se muestran los diagramas de caja para las imputaciones
lattice::bwplot(imputados)
```

Otro paquete para imputar es rob compositions que utiliza KNN para la imputación. Este método tambien permite realizar gráficos sobre la imputación. 


```{r}
require(robCompositions)

# se hace la imputacion

imputados <- robCompositions::impKNNa(datos)

#Ahora puede visualizarse alguna informacion sobre la forma en que se hizo la imputacion. El segundo argumento indica el tipo de grafico a obtener

plot(imputados, which=2)

# El conjunto de datos completo puede accederse de la siguiente forma

imputados$xImp
```


En este caso, se muestra en azul todas las instancias que antes existian y en rojo las nuevas, si vemos que sigue una distribución similar y que no se salen, la imputación habra tenido un buen resultado. 