---
title: "Tibble"
author: "joseangeldiazg"
date: "16/1/2018"
output: html_document
---

## Manejo de datos con Tibble


En esta sesion veremos el tipo de datos **Tibble**. Este tipo de datos es similar a un dataframe pero que facilita mucho los filtrados. 

```{r}
library(dplyr)
library(nycflights13)
```

```{r}
flights
unoEnero<- filter(flights, month=1, day=1)
```


Podemos hacer filtrados más complejos como por ejemplo:


```{r}
#Llegadas con más de 120 minutos
retrasoLlegadas<-filter(flights, arr_delay > 120)
retrasoLlegadas

#Llegadas con más de 120 y el retraso en la salida también mayor de 120
retrasoLlegadasYSalidas<-filter(flights, arr_delay > 120 & dep_delay > 120)
retrasoLlegadasYSalidas
```


También podemos usar rangos, para ello: 

```{r}
eneroFebreroMarzo <- filter(flights, month %in% c(1,2,3))
eneroFebreroMarzo
```


Si por ejemplo queremos ordenar las instancias en función de origen y destino:


```{r}
origenDestino <-arrange(flights, origin, dest)
origenDestino
```


Si queremos seleccionar algunas columnas, se pueden seleccionar de manera sencilla de la sigueiente manera:


```{r}
#Selección básica
seleccionadas <- select(flights, year, month, day)

#Selección por rango
seleccionadas <- select(flights, year:dest)

#Selección por rango inverso
seleccionadas<- select(flights, -(year:dest))

#Las variables que empiezan por a
seleccionadas<- select(flights, starts_with("a"))

#Las variables que acaban por a
seleccionadas<- select(flights, ends_with("a"))

#Las variables que contienen -
seleccionadas<- select(flights, contains("a"))
```


El tipo de datos Tibble también facilita el renombrado de variables.

```{r}
conCambio <- rename(flights, tailnumber=tailnum) 
```


Introducción de nuevas variables. Útil para el proceso de generación de características. 


```{r}
versionNueva <- mutate(flights, gain=arr_delay-dep_delay)

#Si solo queremos tener las nuevas variables en lugar de mutate transmutate
versionNueva <- mutate(flights, gain=arr_delay-dep_delay)
```


El tipo de datos Tibble también permite el agrupamiento de isntancias, similar al group by de SQL. 

```{r}
porDia<-group_by(flights, year, month, day)
resume<-summarise(porDia, delay=mean(dep_delay,na.rm = TRUE))
resume
```

Ahora vamos a encadenar ordenes:

- Paso 1: agrupamiento por destino

```{r}
porDestino <- group_by(flights, dest)
```

- Paso 2: determinar el retraso por destino

```{r}
retraso <- summarise(porDestino, count=n(), dist=mean(distance,na.rm = TRUE), delay=mean(dep_delay,na.rm = TRUE))
```


- Paso 3: Filtrado

```{r}
filtrado<-filter(retraso, count > 20, dest != "HNL")
filtrado
```

Por último dibujamos el gráfico.


```{r}
library(ggplot2)
ggplot(data=filtrado, mapping = aes(x=dist, y=delay)) + 
  geom_point(aes(size=count), alpha=1/3) +
  geom_smooth(se=F)
```

Podemos hacerlo todo en una misma orden de la siguiente manera:

```{r}
resultado<- flights %>%
            group_by(dest) %>%
            summarise(count=n(),
                      dist=mean(distance,na.rm = TRUE),
                      delay=mean(dep_delay,na.rm = TRUE)) %>%
            filter(count > 20, dest != "HNL")

ggplot(data=resultado, mapping = aes(x=dist, y=delay)) + 
  geom_point(aes(size=count), alpha=1/3) +
  geom_smooth(se=F)
```


Podemos convertir los datos a Tibble, usando como siempre la funcion as:

```{r}
datos<-as_tibble(iris)
datos
```