---
title: "Visualizacion y Manipulación"
author: "joseangeldiazg"
date: "10/1/2018"
output: html_document
---

## Prácticas de prepocesamiento y clasificación


### Visualización con ggplot

```{r}
library(ggplot2)
library(tidyverse)
```

Vamos a utilizar el dataset **mpg**. Es en un conjunto de datos con información relativa a sus datos técnicos. 

```{r}
mpg
```

Vamos a representar algunos datos gráficamente como puntos.

```{r}
ggplot(data=mpg)+
  geom_point(mapping=aes(x=displ,y=hwy))
```

Vemos una relación en la que a más cilindrada, la eficiencia energética disminuye. Hay algunos puntos que se escapan de la tendencia, por lo que sobre este gráfico vamos a obtener el tipo de coches. Puede ser que haya solapamiento, por lo que necesitamos añadir el parámetro position="jitter", lo que añade una variacion aleatoria para que no se solapen. 

```{r}
ggplot(data=mpg)+
  geom_point(mapping=aes(x=displ,y=hwy, color=class), position = "jitter")
```

También podemos hacer una discriminación por tamaño. 

```{r}
ggplot(data=mpg)+
  geom_point(mapping=aes(x=displ,y=hwy, color=class, size=year))
```

Por último, podemos hacer una discriminación por forma o por transparencia.

```{r}
ggplot(data=mpg)+
  geom_point(mapping=aes(x=displ,y=hwy, alpha=class))
ggplot(data=mpg)+
  geom_point(mapping=aes(x=displ,y=hwy, shape=class))
```

Otro gráfico interesante y fácil de realizar es el boxplot.

```{r}
ggplot(data=mpg, mapping = aes(x=class, y=hwy))+
  geom_boxplot()
```

También podemos hacer de una manera sencilla una agrupación de puntos en gráficos diferentes. Para ello:

```{r}
ggplot(data=mpg)+
  geom_point(mapping=aes(x=displ,y=hwy, color=class))+
  facet_wrap(~ class, nrow=2)
```

También podemos obtener los gráficos agrupados por varias variables:

```{r}
ggplot(data=mpg)+
  geom_point(mapping=aes(x=displ,y=hwy, color=class))+
  facet_grid(drv~cyl)
```


```{r}
ggplot(data=mpg)+
  geom_smooth(mapping=aes(x=displ,y=hwy))

ggplot(data=mpg)+
  geom_point(mapping =aes(x=displ,y=hwy, color=class)) +
  geom_smooth(mapping=aes(x=displ,y=hwy))


ggplot(data=mpg, mapping =aes(x=displ,y=hwy))+
  geom_point(mapping =aes(color=class)) +
  geom_smooth(se=FALSE)


ggplot(data=mpg, mapping =aes(x=displ,y=hwy))+
  geom_point(mapping =aes(color=class)) +
  geom_smooth(data=filter(mpg, class=="subcompact"), se=FALSE)
```



Vamos a trabajar ahora con el dataset diamond.

```{r}
head(diamonds, 3)
```

Vamos a hacer un conteo de los distintos cortes para diamante.


```{r}
ggplot(data=diamonds)+
  geom_bar(mapping=aes(x=cut))
```

En lugar de la suma puede que necesitemos saber las proporciones. 

```{r}
ggplot(data=diamonds)+
  geom_bar(mapping=aes(x=cut, y=..prop.., group=1))
```





