---
title: "Preprocesado + Rpart"
author: "joseangeldiazg"
date: "6/2/2018"
output: pdf_document
---


## Introducción.

En este documento veremos técnicas de preprocesado de datos y clasificación con Rpart. 

## Librerias

```{r}
library(Hmisc)
library(corrplot)
library(NoiseFiltersR)
library(rpart)
library(caret)
library(mice)
library(DMwR)
library(dummies)
library(unbalanced)
```

## Lectura de datos

```{r}
Train <- read.csv2("data/my_dataset_train.csv", sep=",", dec=".", stringsAsFactors = FALSE)
Test <- read.csv2("data/my_dataset_test.csv", sep=",", dec=".", stringsAsFactors = FALSE)
```

## Vamos a comprobar de que tipo son los datos

```{r}
str(Train)
describe(Train)
```

Vemos variables categoricas que facilmente pueden pasar a número. 


```{r}
head(Train[,c("x0", "x14", "x17", "x51", "x61", "x63")])
```

Para tener todos los datos normalizados vamos a pasar los vacios a NA, y tras esto pasaremos todas las variables a numericas. 

```{r}
Train$x0[which(Train$x0=="")]<-NA
Train$x14[which(Train$x14=="")]<-NA 
Train$x17[which(Train$x17=="")]<-NA 
Train$x51[which(Train$x51=="")]<-NA 
Train$x61[which(Train$x61=="")]<-NA 
Train$x63[which(Train$x63=="")]<-NA 
```

```{r}
Train$x63<-ifelse(Train$x63=="active",1,0)
Train$x14<-ifelse(Train$x14=="true",1,0)
Train$x51<-ifelse(Train$x51=="yes",1,0)
```

Ya tenemos las variables binarias cambiadaas, ahora solo tendremos que cambiar los demas strings y para ello usaremos el comando substring para eliminar la palabra delante del número y luego pasaremos a categórico. 

```{r}
Train$x17<-substring(Train$x17,4,5)
Train$x61<-substring(Train$x61,4,5)
```

Por último tenemos que modificar la variable x0.

```{r}
Train$x0[Train$x0=="L"]<-4
Train$x0[Train$x0=="M"]<-3
Train$x0[Train$x0=="S"]<-2
Train$x0[Train$x0=="VL"]<-5
Train$x0[Train$x0=="VS"]<-1
```

Por último pasamos todas a numerico. 


```{r}
Train$x0  <- as.numeric(Train$x0)
Train$x14 <- as.numeric(Train$x14)
Train$x17 <- as.numeric(Train$x17)
Train$x51 <- as.numeric(Train$x51)
Train$x61 <- as.numeric(Train$x61 )
Train$x63 <- as.numeric(Train$x63)
str(Train)
```


## Valores perdidos:

```{r}
mice_mod <- mice(Train[,colnames(Train)], method='cart')
TrainComplete <- complete(mice_mod)
summary(TrainComplete)
```


Parece que la variable x41 no se ha imputado, puede ser que estemos ante una variable facilmente suprimible porque es igual a otra. La suprimiremos de nuestro problema. 


```{r}
summary(TrainComplete[,-42])
TrainComplete<-TrainComplete[,-42]
```


## Solo variables numéricas

```{r}

TrainComplete<-TrainComplete[,-c(1,15,18,51,61,63)]

```


## Ruido

Vamos a aplicar un filtro de ruido IPF para mejorar los datos. 

```{r}
TrainComplete$y<-as.factor(TrainComplete$y)
out <- IPF(y~., data = TrainComplete, s = 2)
TrainClean<-out$cleanData
```



## Clasificación

Por último creamos el modelo. 

```{r}

control <- trainControl(method = "cv", number = 10, returnResamp = "all", search = "random")

trainModelRpart <- train(y ~.,  data = oversampledTrain, 
                            method = "rpart", 
                            trControl = control,
                            preProc = c("center", "scale"),
                            tuneLength = 50)

trainModelRpart

trainModelKNN <- train(y ~.,  data = oversampledTrainClean, 
                            method = "knn",
                            trControl = control,
                            preProc = c("center", "scale"),
                            tuneGrid = data.frame(.k=1))


trainModelKNN
```

PRUEBAS:

Train cart para valores perdidos, ipf, oversampled -> 0.8862979
Train cart para valores perdidos, ipf, oversampled, ipf -> 0.9012908

oversampledTrain


Por último aplicamos la misma imputación de valores perdidos a nuestro test y se lo pasamos al modelo para comprobar como funciona. 


```{r}
Test$x0[which(Test$x0=="")]<-NA
Test$x14[which(Test$x14=="")]<-NA 
Test$x17[which(Test$x17=="")]<-NA 
Test$x51[which(Test$x51=="")]<-NA 
Test$x61[which(Test$x61=="")]<-NA 
Test$x63[which(Test$x63=="")]<-NA 

Test$x63<-ifelse(Test$x63=="active",1,0)
Test$x14<-ifelse(Test$x14=="true",1,0)
Test$x51<-ifelse(Test$x51=="yes",1,0)

Test$x17<-substring(Test$x17,4,5)
Test$x61<-substring(Test$x61,4,5)

Test$x0[Test$x0=="L"]<-1
Test$x0[Test$x0=="M"]<-2
Test$x0[Test$x0=="S"]<-3
Test$x0[Test$x0=="VL"]<-4
Test$x0[Test$x0=="VS"]<-5


Test$x0  <- as.numeric(Test$x0)
Test$x14 <- as.numeric(Test$x14)
Test$x17 <- as.numeric(Test$x17)
Test$x51 <- as.numeric(Test$x51)
Test$x61 <- as.numeric(Test$x61 )
Test$x63 <- as.numeric(Test$x63)

mice_mod <- mice(Test[,colnames(Test)], method='cart')
TestComplete <- complete(mice_mod)
summary(TestComplete)

TestComplete<-TestComplete[,-42]
TestComplete<-TestComplete[,-c(1,15,18,51,61,63)]

```


Creamos el submision para Kaggle. 

```{r}
testing <- predict(trainModelKNN, TestComplete)
write.csv(testing, "sub/salida.csv")
testing <- read.csv("sub/salida.csv")
testing <- cbind(Id=1:683, Prediction=testing$x)
write.table(testing, "sub/knn-cartmv-clean-smote-clean.csv", col.names = TRUE, row.names = FALSE,
            quote=FALSE, sep = ",")
```










